# 新旧租赁准则的差异

提问人：xuanfeng690321 时间：2021-12-14 11:31:59
@chenyiwei 陈版：就一般租赁而言（不考虑短期租赁、低价值租赁），与旧准则的融资租赁似乎没有区别？

回答人：chenyiwei
新准则对于承租人而言，最明显的变化确实就是将原准则下的融资租赁会计模式推广到了经营租赁下，实现了承租人这一端会计处理模型的统一。
但同时还涉及以下内容的变化：
一、完善了租赁的定义，增加了租赁识别、分拆、合并等相关原则；
二、改进承租人的后续计量，增加选择权重估和租赁变更情形下的会计处理；
三、改进出租人的租赁分类原则及相关会计处理；
四、调整售后租回交易会计处理并与收入准则衔接；
五、完善与租赁有关的列示和信息披露要求。